【裁判字號】    98,交易,142
【裁判日期】    980417
【裁判案由】    公共危險
【裁判全文】
臺灣臺北地方法院刑事判決             98年度交易字第142號
公  訴  人  臺灣臺北地方法院檢察署檢察官
被      告  甲○○
上列被告因公共危險案件，經檢察官提起公訴（九十八年度偵字
第四八二九號），本院判決如下：
    主  文
甲○○服用酒類，不能安全駕駛動力交通工具而駕駛，累犯，處
有期徒刑陸月，併科罰金新臺幣拾伍萬元，有期徒刑如易科罰金
，罰金如易服勞役，均以新臺幣壹仟元折算壹日。
    事  實
一、甲○○前於民國九十年間因酒後駕車公共危險案件，經本院
    以九十年度北交簡字第七九五號判處罰金銀元一萬元即新臺
    幣三萬元確定，於同年十二月三十一日執行完畢；復於九十
    一年間因酒後駕車公共危險案件，經本院以九十一年度北交
    簡字第三一五八號判處罰金銀元三萬元即新臺幣九萬元確定
    ，於同年十二月二日執行完畢；又於九十二年間因酒後駕車
    公共危險案件，經本院以九十二年度店交簡字第三二一號判
    處有期徒刑三月確定，於同年九月三日易科罰金執行完畢；
    復於九十三年間因酒後駕車公共危險案件，經本院以九十三
    年度店交簡字第二四一號判處有期徒刑四月確定，於九十四
    年三月十八日易科罰金執行完畢；再於九十四年間因酒後駕
    車公共危險案件，經臺灣板橋地方法院以九十四年度交簡字
    第一八０號判處有期徒刑六月確定，於同年六月十七日易科
    罰金執行完畢。猶不知悔改，自九十八年二月二日下午六時
    許起至同日晚間約八時三十分許止，在臺北縣新店市○○路
    五二號工廠內，與友人共飲啤酒八瓶後，明知服用酒類，已
    達不能安全駕駛動力交通工具之程度，竟仍於同日晚間約九
    時許駕駛車號ＦＥ—六０五二號自用小貨車（起訴書誤載為
    自用小客車）離開該處，迨同日晚間九時四十三分許行經臺
    北縣新店市○○路（起訴書誤載為安平路）一段一六號前時
    ，為警攔檢盤查，嗣經員警測得其於同日晚間十時四分許之
    呼氣酒精濃度高達每公升０點八四毫克，始悉上情。
二、案經臺北縣政府警察局新店分局報請臺灣臺北地方法院檢察
    署檢察官偵查起訴。
    理    由
一、前揭事實，業據被告甲○○於警訊及本院審理時坦承不諱，
    並有酒精測定紀錄表、汽車駕駛人酒後生理協調平衡檢測紀
    錄卡及刑法第一百八十五條之三公共危險案件測試觀察紀錄
    表附卷可稽。
二、按刑法第一百八十五條之三規定之「服用酒類不能安全駕駛
    動力交通工具而駕駛」罪，係抽象危險犯，並不以發生具體
    危險為必要，亦即所謂酒醉狀態，僅須一般評價程度達於對
    車輛駕駛行為失其必要之注意力或判斷力之虞，即為已足，
    至實際上對駕駛行為發生具體危險與否，則非所問。再參考
    德國、美國之認定標準，對於酒精濃度呼氣已達每公升０點
    五五毫克或血液濃度達百分之０點一一以上，肇事率為一般
    正常人之十倍，實已達「不能安全駕車」之標準，此業經法
    務部於八十八年五月十八日以八八法檢字第００一六六九號
    函告週知。且酒精對人體造成之影響，於呼氣酒精濃度達每
    公升０點二五毫克（約合體內血液中酒精濃度每公升五十亳
    克或百分之０點０五）時，將造成輕度中毒，而有輕度協調
    功能降低之症狀，呼氣酒精濃度達每公升０點五毫克（約合
    體內血液中酒精濃度每公升一百亳克或百分之０點一）時，
    即屬輕度到中度中毒，將產生反應較慢、感覺減低、影響駕
    駛等症狀，呼氣酒精濃度達每公升０點七五毫克（約合體內
    血液中酒精濃度每公升一百五十亳克或百分之０點一五）時
    ，將造成思考、個性行為改變之輕度到中度中毒症狀，此亦
    有行政院國軍退除役官兵輔導委員會臺北榮民總醫院八十八
    年八月五日（八八）北總內字第二六八六八號函足憑。被告
    於前揭時、地飲用酒類已達呼氣酒精濃度每公升０點八四亳
    克之程度，猶駕車行經臺北縣新店市○○路○段一六號前時
    ，為警攔檢盤查，而於為警攔停過程中，復有對員警指揮反
    應遲緩、駕駛判斷力顯然欠佳、無法正常操控駕駛等情，此
    觀卷附汽車駕駛人酒後生理協調平衡檢測紀錄卡及刑法第一
    百八十五條之三公共危險案件測試觀察紀錄表即明，且其呼
    氣酒精濃度已逾每公升０點七五毫克，有思考、個性行為改
    變等輕度到中度中毒症狀，顯已達注意力、反應力、操控力
    、判斷力及感知能力均降低之不能安全駕駛動力交通工具之
    程度甚明。綜上所述，本件事證明確，被告犯行洵堪認定，
    應予依法論科。
三、核被告所為，係犯刑法第一百八十五條之三服用酒類不能安
    全駕駛動力交通工具而駕駛罪。又被告前於九十三年間因酒
    後駕車公共危險案件，經本院以九十三年度店交簡字第二四
    一號判處有期徒刑四月確定，於九十四年三月十八日易科罰
    金執行完畢；復於九十三年間因酒後駕車公共危險案件，經
    臺灣板橋地方法院以九十四年度交簡字第一八０號判處有期
    徒刑六月確定，於同年六月十七日易科罰金執行完畢，此有
    卷附臺灣高等法院被告前案紀錄表可按，其於五年以內故意
    再犯有期徒刑以上之罪，為累犯，依刑法第四十七條第一項
    規定，加重其刑。爰審酌被告有如上開事實欄所載之五項酒
    後駕車公共危險前科，猶不思悔改，屢屢再犯，藐視法令，
    且本次呼氣酒精濃度高達每公升０點八四毫克，對往來之人
    車具有高度危險性，顯然漠視、輕忽他人之生命、財產安全
    ，惡性非輕，固應予非難，然此次幸未因酒後駕車肇事致人
    死傷，且本案為警查獲距前案犯罪時間已逾四年，顯見被告
    尚非頑劣至極、視法令如無物之人，且被告除上開公共危險
    案件外，別無其他前科，尚非習於犯罪之人，犯後復坦承犯
    行，頗有悔意，本院因認此次如施以有期徒刑六月併科罰金
    之最高額，應足收懲儆之效，希被告經此偵審後，能記取教
    訓，深自警惕，如日後再犯，恐將處七月以上有期徒刑而鋃
    鐺入獄，絕無一再以罰金替代入監服刑之機會等一切情狀，
    量處如主文所示之刑，並諭知易科罰金及易服勞役之折算標
    準。
據上論斷，應依刑事訴訟法第二百九十九條第一項前段，刑法第
一百八十五條之三、第四十七條第一項、第四十一條第一項前段
、第四十二條第三項，刑法施行法第一條之一，判決如主文。
本案經檢察官柯木聯到庭執行職務
中    華    民    國    98    年    4     月    17    日
                  刑事第八庭法  官  陳芃宇
以上正本證明與原本無異。
如不服本判決應於收受送達後10日內向本院提出上訴書狀，並應
敘述具體理由；其未敘述上訴理由者，應於上訴期間屆滿後20日
內向本院補提理由書（均須按他造當事人之人數附繕本）「切勿
逕送上級法院」。
                            書記官  徐鶯尹
中    華    民    國    98    年    4     月    23    日
附錄本案論罪科刑法條全文：
中華民國刑法第185條之3
服用毒品、麻醉藥品、酒類或其他相類之物，不能安全駕駛動力
交通工具而駕駛者，處1年以下有期徒刑、拘役或科或併科15萬
元以下罰金。


司法院資訊處製作；財團法人民間司法改革基金會備份。
